宣示判決筆錄
原      告  泰安產物保險股份有限公司台中分公司

法定代理人  林樹鈺  
訴訟代理人  林奕勝  
            朱鴻裕  
被      告  藍晉元  
上列當事人間110年度中小字第4175號請求損害賠償事件，於中
華民國110 年12月29日上午9 時35分整在臺灣臺中地方法院臺中
簡易庭宣示判決，出席職員如下：
    法      官  林筱涵
    書  記  官  張峻偉
朗讀案由。
法官朗讀主文宣示判決如下：
    主      文
被告應給付原告新臺幣參萬壹仟壹佰肆拾壹元，及自民國一一○
年五月三十日起至清償日止，按週年利率百分之五計算之利息。
訴訟費用新臺幣壹仟元由被告負擔。
本判決得假執行。
    事實及理由之要領
一、原告主張：被告於民國109 年7 月24日17時50分許，駕駛車
    牌號碼0000-00號自用小客車，於臺中市○○區○○路○段0號（
    潮港城停車場），因倒車未注意後方狀況，碰撞原告所承保
    、訴外人林羽玲所駕駛，且為其所有之車牌號碼000-0000號
    自用小客車（下稱系爭車輛），致系爭車輛受損，修復費用
    共計新臺幣（下同）31,919元（含工資費用9,850 元、烤漆
    費用21,061元、零件費用1,008 元），而系爭車輛受損部分
    業由原告依保險契約予以理賠。為此，爰依保險法第53條之
    規定及侵權行為之法律關係，請求被告賠償上開零件折舊後
    之修復費用31,141元，並聲明：被告應給付原告31,141元，
    及自起訴狀繕本送達翌日起至清償日止，按週年利率百分之
    5 計算之利息。
二、上開原告主張之事實，業據其提出行車執照、理賠計算書、
    非道路車禍案件登記表、現場及車損照片、電子發票證明聯
    、估價單、權利代位行使承諾書為證，並經本院向臺中市警
    察局第四分局調取本件交通事故之非道路車禍案件登記表、
    現場及車損照片核閱無誤。被告已於相當時期受合法之通知
    ，而於言詞辯論期日不到場，亦未提出準備書狀爭執，依民
    事訴訟法第436 條之23準用第436 條第2 項適用第280 條第
    3 項、第1 項之規定，視同自認。從而，原告依保險法第53
    條之規定及侵權行為之法律關係，請求被告給付零件折舊後
    之修復費用31,919元（即零件費用230 元、工資費用9,850 
    元、烤漆費用21,061元），及自起訴狀繕本送達翌日即110
    年5 月30日起（見本院卷第73頁送達證書）至清償日止，按
    週年利率百分之5 計算之利息，為有理由，應予准許。
三、訴訟費用負擔及假執行宣告之依據：民事訴訟法第78條、第
    436 條之19第1 項、第436 條之20。
　
民事訴訟法第436 條之24第2 項：
對於本判決之上訴，非以違背法令為理由，不得為之。
如對本判決上訴，須於判決送達後20日內向本院提出上訴狀，並
須表明原判決所違背之法令及其具體內容與依訴訟資料可認為原
判決有違背法令之具體事實之上訴理由（均須按他造當事人之人
數附繕本）
中　　華　　民　　國　　110 　年　　12　　月　　29　　日
                  臺灣臺中地方法院臺中簡易庭
                                  法  官  林筱涵
                                  書記官  張峻偉
以上正本證明與原本無異。
中　　華　　民　　國　　110 　年　　12　　月　　29　　日
                                  書記官  張峻偉